【裁判字號】    98,上訴,3106
【裁判日期】    981006
【裁判案由】    毒品危害防制條例
【裁判全文】
臺灣高等法院刑事判決                98年度上訴字第3106號
上  訴  人  臺灣桃園地方法院檢察署檢察官
被      告  甲○○
                      弄14號
指定辯護人  扶助律師王展星律師
上列上訴人即檢察官因被告毒品危害防制條例案件，不服臺灣桃
園地方法院98年度訴字第365 號，中華民國98年6 月10日第一審
判決（起訴案號：臺灣桃園地方法院檢察署98年度偵字第3880號
），提起上訴，本院判決如下：
    主  文
原判決撤銷。
甲○○所犯如附表二所示之罪，各處如附表二所示之刑；扣案如
附表三編號(二)、(三)所示之物，均沒收之；未扣案如附表三編號(四)
所示財物，均沒收之，如全部或一部不能沒收時，以其財產抵償
之。應執行有期徒刑捌年；扣案如附表三編號(二)、(三)所示之物，
均沒收之；未扣案如附表三編號(四)所示財物，均沒收之，如全部
或一部不能沒收時，以其財產抵償之。
    事  實
一、甲○○（綽號阿寬、小宋）明知安非他命係業經公告列為毒
    品危害防制條例第2 條第2 項第2 款所規定之第二級毒品，
    不得販賣及持有，仍基於販賣第二級毒品之犯意，於不詳時
    、地，以不詳代價，向不詳人士購入第二級毒品安非他命後
    ，於附表一所示之時間，以其使用之0000-000000 號行動電
    話作為販賣安非他命之聯絡工具，分與乙○○、黃中億、丁○○、丙○○於電話中談妥事宜後，於如附表一所示時間、
    地點，分別販賣第二級毒品安非他命予乙○○、黃中億、丁○○、丙○○。嗣於98年2 月10日下午3 時許，在其位於桃
    園縣平鎮市○○路179 巷14號之住所為警持拘票查獲，當場
    扣得其所有紀錄上開毒品交易明細之帳冊1 本、用以聯絡毒
    品買家之上開行動電話1 支（含門號0000 -000000號SIM 卡
    ）（同時另扣得其所有與本案無關之其所有用以吸食安非他
    命之吸食器1組、吸食安非他命後所剩餘之殘渣袋3個），始
    查悉上情。
二、案經桃園縣政府警察局移請臺灣桃園地方法院檢察署檢察官
    偵查起訴。
    理  由
壹、證據能力方面：
一、證人乙○○、黃中億、丁○○、丙○○警詢筆錄暨偵查筆錄
    之證據能力：
    按刑事訴訟法第159 條第1 項規定：「被告以外之人於審判
    外之言詞或書面陳述，除法律有規定者外，不得作為證據」
    ；其立法本旨係以證人於審判外之言詞或書面陳述，屬於傳
    聞證據，此項證據，當事人無從直接對於原供述者加以詰問
    ，以擔保其真實性，法院亦無從直接接觸證人而審酌其證言
    之憑信性，違背直接審理及言詞審理之原則，除具有必要性
    及信用性情況之除外者外，原則上不認其有容許性，自不具
    證據能力；至所謂具有必要性及信用性情況者，例如刑事訴
    訟法第159 條之1 、之2 、之3 、之4 、之5 情形，仍例外
    認其有證據能力。又按被告以外之人於偵查中向檢察官所為
    之陳述，除顯有不可信之情況者外，得為證據，刑事訴訟法
    第159 條之1 第2 項定有明文，而其中所稱「顯有不可信」
    ，係指陳述是否出於供述者之真意、有無違法取供情事之信
    用性而言，故應就偵查或調查筆錄製作之原因、過程及其功
    能等加以觀察其信用性，據以判斷有無顯不可信之情形（最
    高法院94年度台上字第629 號刑事判決意旨參照）。經查，
    證人乙○○、黃中億、丁○○、丙○○之警詢筆錄，均經被
    告甲○○及辯護人於原審及本院審理程序均同意作為證據，
    本院審酌上開證人警詢筆錄之內容，認與本案事實具有充分
    之關連性，而為證明本案事實所必要之證據方法，且依上開
    證人警詢筆錄作成時之外在客觀情狀觀之，並無違法採證之
    積極事證，採為本案之證據係屬適當。依刑事訴訟法159 條
    之5 ，上開證人警詢筆錄，均有證據能力。次查，證人乙○○、黃中億、丁○○、丙○○之偵查筆錄，雖係被告以外之
    人於審判外之陳述，然其係因親身經歷本案發生經過，於偵
    查中具結後陳述其證詞，筆錄錄製過程均經全程錄音，且檢
    察官偵訊問題均切中本案待證事實，並使證人連續陳述，筆
    錄錄製完畢後，亦經證人核閱無訛後簽名在末，可信性甚高
    ，真實度性應足擔保，且核上開證人應訊時之外在客觀情狀
    ，檢察官並無威脅、利誘或以其他不正方法取得證詞之情形
    ，亦即，並無顯然不可信之情狀可言，堪認上開證人於檢察
    官訊問時之陳述具憑信性，依刑事訴訟法第159 條之1 第2
    項，均有證據能力。又證人丁○○，經原審於審判期日傳喚
    而以證人身份具結作證，並與被告之辯護人行交互詰問，業
    於訴訟程序中保障被告之對質詰問權，其於審判中之陳述具
    有證據能力，固不待言，其於警詢、偵查中之陳述中與審判
    中之陳述相符者，因此亦具憑信性之保證，益徵證人丁○○
    於警詢及偵查中之陳述，均已具備可信之特別情狀，而有證
    據能力，附此敘明。
二、被告甲○○所持行動電話0000-000000 號行動電話監聽譯文
    之證據能力：
    按偵查犯罪機關依法定程序監聽之錄音，如已踐行調查證據
    程序，非不可採為認定犯罪事實之基礎，此觀刑事訴訟法第
    165 條之1 第2 項之規定自明（最高法院93年度台上字第65
    10號判決意旨參照）。次按96年7 月11日修正前通訊保障及
    監察法第5 條明定「有事實足認被告或犯罪嫌疑人有下列各
    款罪嫌之一，並危害國家安全或社會秩序情節重大，而有相
    當理由可信其通訊內容與本案有關，且不能或難以其他方法
    蒐集或調查證據者，得發通訊監察書。十五、組織犯罪防制
    條例第三條第一項後段、第二項後段、第六條或第十一條第
    三項之罪。前項通訊監察書，偵查中由檢察官依司法警察機
    關聲請或依職權核發，審判中由法官依職權核發。」。經查
    被告上開行動電話，係經臺灣桃園地方法院檢察署檢察官向
    臺灣桃園地方法院聲請實施通訊監察，經臺灣桃園地方法院
    核發98年聲監字第000009號通訊監察書後，指揮桃園縣政府
    警察局執行監聽所得，該監聽、錄音均合於前揭通訊保障及
    監察法規定，以此取得之監聽譯文內容，自有證據能力。
三、本案其餘所引用之供述及非供述證據，經本院依法踐行調查
    證據程式，檢察官、被告及其選任辯護人均不爭執各該證據
    之證據能力，且亦查無依法應排除其證據能力之情形，均無
    疑義，併予敘明。
貳、實體部分：
一、上開犯罪事實，業據被告甲○○於偵查、原審及本院審理中
    坦承不諱，核與1.證人乙○○於警詢、偵查中證稱：伊所施
    用之毒品均是向甲○○即綽號「阿寬」之男子購買，伊於98
    年2 月2 日，先以住家電話撥打甲○○所使用0000000000行
    動電話，向其表示「要硬的一張」，暗示欲購買之安非他命
    數量，經甲○○允諾後，即相約時、地交易，嗣伊即與甲○○相約，於當日晚間20時許在自家門口完成毒品交易，當時
    甲○○是騎機車將安非他命送來，交易代價為新臺幣（下同
    ）1,000 元等語、2.證人黃中億於警詢、偵查中證稱：伊向
    綽號「阿寬」之男子購買過安非他命2 次，是先分別於98年
    2 月1 日12時40分許、98年2 月2 日19時40分許，撥打綽號
    「阿寬」持用之0000-000000 號行動電話與其聯絡，向其表
    示欲以1,000 元之代價購買1 小包安非他命，嗣經綽號「阿
    寬」允諾後，即相約時、地交易，第1 次完成交易是於98年
    2 月1 日下午5 時許，綽號「阿寬」本人將安非他命送到中
    壢市○○路市立殯儀館而完成交易，第2 次完成交易是於98
    年2 月2 日晚間21時許，由綽號「阿寬」本人將安非他命送
    至同一地點而完成交易等語、3.證人丁○○於警詢、偵查中
    證稱：伊所施用之安非他命，係向綽號「小宋」之男子購買
    ，共有3 次，分別是於98年1 月11日13時05分許、98年1 月
    27日10時14分許、98年1 月31日20時36分許，均先撥打綽號
    「小宋」使用0000000000號行動電話，詢問有無安非他命，
    並與綽號「小宋」相約時、地交易，第1次原本有達成協議
    ，但伊後來反悔所以沒去交易，第3次因伊欲賒帳，綽號「
    小宋」不肯而未完成交易；然第2次確有完成交易，係以
    3,000元向綽號「小宋」購買安非他命，當時是跟綽號「小
    宋」約在育達商職附近的彩券行交易，因為我是受友人「小
    如」之託向其購買非他命，當時我有帶「小如」一起過去交
    易等語、4.證人丙○○於警詢、偵查中證稱：伊所施用安非
    他命，均是向綽號「阿寬」之男子購買，購買次數有20次以
    上，交易地點均在育達商職側門口，代價為1,000元，購買
    數量為1小包，伊與綽號「阿寬」交易時，均先撥打綽號「
    阿寬」使用0000000000號行動電話與其聯絡，進而相約進行
    毒品交易。交易時綽號「阿寬」騎一部黑色125C.C重型機車
    赴約，帶全罩式安全帽，年約30歲，留平頭，身高170公分
    左右，身材偏瘦，未戴眼鏡等語（詳見98偵字3880號卷第23
    至26頁、第35頁至39頁、第45頁至48頁、第55頁至62頁、第
    199頁至201頁、第207頁至209頁），大致上均相符合。
二、次查，證人乙○○於警詢及偵查中所稱98年2 月2 日與被告
    聯絡時係由姪子張志忠代為聯絡、約定毒品交易乙情，復據
    證人張志忠於偵查中證述翔實（詳見98偵字3880號卷第229
    頁至231 頁）。另證人丁○○於警詢及偵查中之陳述部分，
    固經被告辯護人質疑；惟證人丁○○已於原審審理程序到庭
    結證並行交互詰問，證稱：伊與被告接觸時，確實有帶友人
    「小如」一起去，當時是由「小如」與被告接洽交易，伊站
    在距離被告30公尺左右之處，惟伊有與被告碰頭等語（98訴
    字365 號卷第59頁至62頁），由此可知，證人丁○○確定與
    其交易毒品之人，即為被告本人，是其警詢及偵查中之陳述
    ，自屬可採。佐以，扣案由被告使用之0000-000000 號行動
    電話，依法實施通訊監察結果，確有前揭證人所述相約交易
    毒品之通話內容，此有桃園縣警察局刑事警察大隊製作之00
    00-000000 號行動電話通訊監察譯文3 份（98偵字3880號卷
    第31至33頁、第40頁至41頁、第50頁至53頁）、臺灣桃園地
    方法院98年聲監字第000009號通訊監察書（98偵字3880號卷
    第85頁）分別在卷可稽。而扣案被告使用0000-000000 號行
    動電話，復有通聯紀錄1 份在卷可稽（98偵字3880號卷第78
    頁），足證97年12月9 日被告確曾使用上開行動電話與證人
    丙○○通話，益徵證人所述，信而有徵，且核與被告自白無
    訛。
三、又證人乙○○、黃中億、丁○○、丙○○等4 人，均有施用
    第二級毒品安非他命之事實，亦有4 人真實姓名編號對照表
    、臺灣檢驗科技股份有限公司濫用藥物尿液檢驗報告各1 份
    在卷可佐（98偵字3880號卷第251 頁至258 頁），足資參照
    。此外，尚有扣案帳冊影本（98偵字3880號卷第161 頁至16
    5 頁）、桃園縣政府警察局刑事警察大隊指認犯罪嫌疑人紀
    錄表（98偵字3880號卷第34頁、第42頁、第54頁）、查獲現
    場相片4 幀、桃園縣警察局扣押物品目錄表、扣押物品清單
    分別在卷可佐，堪認被告自白確與事實相符，堪足採信。
四、綜上，本案事證明確，被告犯行洵堪認定，應依法論科。
五、按安非他命係毒品危害防制條例第2 條第2 項第2 款規定之
    第二級毒品。是核被告甲○○前後五次販賣安非他命之行為
    ，均係犯修正後毒品危害防制條例第4 條第2 項之販賣第二
    級毒品罪。被告持有第二級毒品之低度行為，為販賣之高度
    行為所吸收，不另論罪。被告如附表所示先後五次販賣第二
    級毒品犯行，犯意各別，行為互殊，應予分論併罰。
六、茲查被告本案之行為後，毒品危害防制條例業於98年5 月20
    日修正公布部分條文，並於98年5 月22日起施行。此次修正
    ，包含該條例第4 條第2 項及第17條第2 項之規定，核與本
    案有關，是本案有就上開修正前、後條文為新舊法之比較，
    以定論罪科刑所應適用法律之必要。按最高法院95年5 月23
    日刑事庭第八次會議決議，關於法律變更之比較適用原則，
    於比較時應就罪刑有關之共犯、未遂犯、想像競合犯、牽連
    犯、連續犯、結合犯，以及累犯加重、自首減輕暨其他法定
    加減原因（如身分加減）與加減比例等一切情形，本於統一
    性及整體性原則，綜其全部罪刑之結果而為比較。查被告行
    為後毒品危害防制條例修正與本案有關者為1.該條例第4 條
    第2 項，修正前之規定為：「製造、運輸、販賣第二級毒品
    者，處無期徒刑或七年以上有期徒刑，得併科新臺幣七百萬
    元以下罰金。」，修正後則為：「製造、運輸、販賣第二級
    毒品者，處無期徒刑或七年以上有期徒刑，得併科新臺幣一
    千萬元以下罰金。」。」；2.該條例第17條，修正前之規定
    為：「犯第四條第一項至第四項、第五條第一項至第四項前
    段、第六條第一項至第四項、第七條第一項至第四項、第八
    條第一項至第四項、第十條或第十一條第一項、第二項之罪
    ，供出毒品來源，因而破獲者，得減輕其刑。」，修正後增
    訂第2 項規定為：「犯第四條至第八條之罪於偵查及審判中
    均自白者，減輕其刑。」。上開修正前、後規定，依刑法第
    2 條第1 項規定及前揭最高法院決議意旨，綜其全部罪刑為
    新舊法比較之結果，以修正後之規定較有利於被告。基上說
    明，本案應全部一體適用修正後之毒品危害防治條例論處。
    查被告前揭五次販賣第二級毒品犯行經警查獲後，均經被告
    於本案偵查及審判中自白犯行，揆上開說明，自應依98 年5
    月20日修正後毒品危害防制條例第17條第2 項規定，減輕其
    刑。
七、檢察官上訴意旨指稱被告僅於原審供承犯行，於偵查中並未
    自白，核與修正後所增訂之毒品危害防制條例第17條第2 項
    ：「..... 『偵查及審判中均自白』者，減輕其刑。」之規
    定，並未符合，原審率依該條項之規定，減輕被告之刑責，
    應有違誤云云。經查被告於原審已完全供承犯行在卷，有原
    審訊問及審理筆錄足稽，此亦經檢察官肯認無訛。茲按修正
    後所增訂之毒品危害防制條例第17條第2 項關於減輕其刑之
    規定，其立法目的，在利用減刑之寬典，鼓勵犯該條例第4
    條至第8 條之罪者，自白犯罪，衷心悔改，獲得重生。有鑑
    於毒品危害防制條例第4 條至第8 條所規定犯罪之處罰內容
    均非輕微，願意勇於面對而不推諉卸責者，當深具決心與勇
    氣，外界對類此有心懺悔遷善者，當給予高度鼓勵。是以法
    院援引適用該條項之規定時，應採取較為寬鬆之標準，方能
    貫徹並發揮增訂該條項之良法美意，同時並可節省司法調查
    之勞費。本院訊之被告供陳其於偵查中即有意自白犯行，配
    合調查，只是因為不懂法律，所以無法為完整適當之回答等
    語。本院細繹詳觀被告於警詢時已自白供稱：「（問：你有
    沒有賣毒品給阿文（按指乙○○））我有賣安非他命給他」
    （偵查卷第14頁）「（問：你有沒有賣毒品給小吳（按指黃
    中億））我有賣安非他命給他」（偵查卷第15頁）、「（問
    ：你有沒有賣毒品給老胡（按指丁○○））我有賣安非他命
    給他」（偵查卷第16頁）、「（問：你有沒有賣毒品給丙○○）我有賣安非他命給他」（偵查卷第16-17 頁），且清楚
    明確供述之各次販賣之時間、地點、金額及聯絡方式。查司
    法警察乃聽檢察官之指揮或受檢察官之命令，偵查犯罪，是
    警詢程序應視為偵訊之延長，苟於警詢中自白犯罪，亦應屬
    於偵查中自白犯行。綜上，因被告於警詢時已自白本案之犯
    罪在卷，且接續於原審亦自白供承犯行，有如前述，則原審
    引據修正後所增訂之毒品危害防制條例第17條第2 項之規定
    ，減輕被告之刑責，於法並無不當。檢察官執前詞上訴，指
    摘原審就此部分法律之適用，有所違誤，應非足採。
八、原審對於被告予以論罪科刑，固非無見。惟查：「毒品危害
    防制條例第18條前段規定：查獲之第一級毒品，不問屬於犯
    人與否，沒收銷燬之；故被告經法院為有罪之科刑判決時，
    查獲之毒品，與被告本案所犯並經法院諭知有罪者若全然無
    關，不得於該有罪判決之主刑下宣告沒收.... 」 （最高法
    院94年度台上字第1227號判決意旨參照）、「刑分主刑及從
    刑，主刑如不成立，從刑即失其附麗；沒收為從刑之一種，
    自應附隨於主刑存在，故毒品危害防制條例第18條第1 項所
    謂「查獲」之第一、二級毒品，係指經有罪判決書事實欄認
    定與被告犯罪事實有關之毒品而言（最高法院94年度台上字
    第5984號判決意旨參照）。經查附表三編號(一)所示扣案之沾
    殘第二級毒品安非他命殘渣袋3 個，與同時經扣案之安非他
    命之吸食器1 組，分別為被告所有供吸食安非他命所用之工
    具或吸食施用安非他命後所殘剩之物品，業據被告於偵訊及
    原審供述在卷（偵查卷第185 頁、原審卷第64頁正面），是
    該二項扣案物品，核與被告所犯本案販賣第二級毒品安非他
    命犯罪，並無何關連，揆諸上開說明，與被告本案犯行無關
    之如附表三編號(一)所示扣案之沾殘第二級毒品安非他命殘渣
    袋3 個，自不得於本案中引據毒品危害防制條例第18條第1
    項前段之規定，諭知沒收並銷燬之；乃原審未予詳察，誤予
    諭知沒收並銷燬之，即有未恰。綜上，檢察官上訴指摘原審
    判決不當，雖無足採；然原審判決既有上開可議之處，即屬
    無可維持，本院應予以撤銷改判。爰審酌被告年輕力壯，竟
    以營利意圖，販賣毒品予人施用，助長施用毒品行為之猖獗
    ，且此類行為所生危害，非僅使多數人之生命、身體法益受
    侵害，影響所及甚且危害社會、國家之健全發展，惟念及其
    於犯後均能坦承犯行，已深表悔悟，且販賣毒品之利得甚為
    輕微等一切情狀，分別量處如附表二所示之刑，並定其應執
    行刑為有期徒刑八年，以勵自新。至公訴人雖聲請本院審酌
    被告本案之犯罪情節而宣告強制工作；然本院審酌被告素行
    及本案之犯罪情節等客觀事證，尚難認被告有犯罪習慣或因
    遊蕩或懶惰成習而犯罪，而認仍給予被告刑罰教育以察其效
    之機會為妥，是檢察官此部分聲請，尚無必要，附此敘明。
    扣案由被告使用之行動電話1 支暨內含之門號0000000000號
    SIM 卡，係供被告用與乙○○、黃中億、丁○○、丙○○聯
    繫毒品買賣事宜所用之物，亦經被告自承為其所有，佐以司
    法院97年5 月6 日院台廳刑一字第0970009760號函所揭「我
    國現各行動電話公司均認為SIM 卡係屬使用者即客戶所有」
    ，及最高法院97年度台上字第1952號判決、97年度台上字第
    2230號判決所揭「行動電話服務須以通話晶片卡為使用介面
    ，因此電信公司於出租行動電話門號予消費者使用時，即同
    時附帶提供晶片卡給消費者作為門號使用之介面，故電信公
    司接受消費者申辦門號並將該門號開通上線時，該晶片卡之
    所有權亦移轉於消費者，自不能認該晶片卡仍屬電信公司所
    有之物。」之意旨，上開行動電話及內含之SIM 卡，均應依
    同條例第19條第1 項規定，宣告沒收之。至扣案之帳冊1 本
    ，除屬被告所有，且屬供其販賣毒品所用之物，應同依同條
    例第19條第1 項規定，宣告沒收之。又被告如附表所示販賣
    第二級毒品之所得7,000 元，雖未扣案，既屬被告販賣毒品
    所得之財物，仍應依毒品危害防制條例第19條第1 項規定宣
    告沒收，如全部或一部不能沒收時，以其財產抵償之。又扣
    案安非他命吸食器1 組及安非他命殘渣袋3 個，因與被告本
    案之犯行無關，業如前述，自不得予以宣告沒收。
據上論斷，應依刑事訴訟法第369 條第1 項前段、第364 條、第
299 條第1 項前段，修正後毒品危害防制條例第4 條第2 項、第
17條第2 項、第19條第1 項，刑法第11條、第2 條第1 項、第51
條第5 款，判決如主文。
本案經檢察官陳大偉到庭執行職務。
中    華    民    國    98    年    10    月    6     日
                  刑事第九庭審判長法  官  周盈文
                                  法  官  詹駿鴻
                                  法  官  黃斯偉
以上正本證明與原本無異。
如不服本判決，應於收受送達後10日內向本院提出上訴書狀，其
未敘述上訴之理由者並得於提起上訴後10日內向本院補提理由書
（均須按他造當事人之人數附繕本）「切勿逕送上級法院」。
                                  書記官  張郁琳
中    華    民    國    98    年    10    月    6     日
附表一：
┌──┬────┬──────┬──────┬────────────────┐
│編號│交易對象│  交易日期  │  交易地點  │     交易方式                   │
├──┼────┼──────┼──────┼────────────────┤
│ (一) │ 丙○○ │97年12月10日│桃園縣平鎮市│雙方以電話聯絡後，於當日下午6 時│
│    │        │            │育達路上育達│許，在左揭育達商職見面，丙○○交│
│    │        │            │商職側門附近│付新臺幣（下同）1,000 元予被告，│
│    │        │            │某處        │被告則交付安非他命1 予丙○○。  │
├──┼────┼──────┼──────┼────────────────┤
│ (二) │ 丁○○ │98年1 月27日│桃園縣平鎮市│雙方以電話聯絡後，於當日下午6 時│
│    │        │            │育達路上育達│許，在左揭育達商職見面，丁○○交│
│    │        │            │商職附近某處│付新臺幣（下同）3,000 元予被告，│
│    │        │            │            │被告則交付安非他命1 包予丁○○。│
├──┼────┼──────┼──────┼────────────────┤
│ (三) │ 黃中億 │98年2 月1 日│桃園縣中壢市│雙方以電話聯絡後，於當日下午5 時│
│    │        │            │培英路市立殯│許，在左揭市立殯儀館見面，黃中億│
│    │        │            │儀館附近某處│交付新臺幣（下同）1,000 元予被告│
│    │        │            │            │，被告則交付安非他命1 包予黃中億│
│    │        │            │            │。                              │
├──┼────┼──────┼──────┼────────────────┤
│ (四) │ 黃中億 │98年2 月2 日│同        上│雙方以電話聯絡後，於當日晚間9 時│
│    │        │            │            │許，在左揭市立殯儀館見面，黃中億│
│    │        │            │            │交付新臺幣（下同）1,000 元予被告│
│    │        │            │            │，被告則交付安非他命1 包予黃中億│
│    │        │            │            │。                              │
├──┼────┼──────┼──────┼────────────────┤
│ (五) │ 乙○○ │98年2 月2 日│桃園縣平鎮市│雙方以電話聯絡後，於當日晚間8 時│
│    │        │            │平德路238 號│許，在左揭地址見面，乙○○交付新│
│    │        │            │之1         │臺幣（下同）1,000 元予被告，被告│
│    │        │            │            │則交付安非他命1 包予乙○○。    │
└──┴────┴──────┴──────┴────────────────┘
附表二：
┌──┬──────────────┬────────────────────┐
│編號│所犯法條                    │所犯之罪及所處之刑                      │
├──┼──────────────┼────────────────────┤
│ (一) │毒品危害防制條例第四條第二項│販賣第二級毒品，處有期徒刑參年陸月。    │
├──┼──────────────┼────────────────────┤
│ (二) │毒品危害防制條例第四條第二項│販賣第二級毒品，處有期徒刑參年捌月。    │
├──┼──────────────┼────────────────────┤
│ (三) │毒品危害防制條例第四條第二項│販賣第二級毒品，處有期徒刑參年陸月。    │
├──┼──────────────┼────────────────────┤
│ (四) │毒品危害防制條例第四條第二項│販賣第二級毒品，處有期徒刑參年陸月。    │
├──┼──────────────┼────────────────────┤
│ (五) │毒品危害防制條例第四條第二項│販賣第二級毒品，處有期徒刑參年陸月。    │
└──┴──────────────┴────────────────────┘
附表三：
┌──┬─────────────────────────┐
│編號│物品名稱                                          │
├──┼─────────────────────────┤
│ (一) │扣案之沾殘第二級毒品安非他命殘渣袋個            │
├──┼─────────────────────────┤
│ (二) │扣案之行動電話壹支（含門號0000000000號SIM卡壹張） │
├──┼─────────────────────────┤
│ (三) │扣案之帳冊壹本                                    │
├──┼─────────────────────────┤
│ (四) │未扣案之各次販賣毒品所得財物                      │
│    ├──────────┬──────────────┤
│    │第一次販賣所得財物：│新臺幣壹仟元                │
│    ├──────────┼──────────────┤
│    │第二次販賣所得財物：│新臺幣仟元                │
│    ├──────────┼──────────────┤
│    │第三次販賣所得財物：│新臺幣壹仟元                │
│    ├──────────┼──────────────┤
│    │第四次販賣所得財物：│新臺幣壹仟元                │
│    ├──────────┼──────────────┤
│    │第五次販賣所得財物：│新臺幣壹仟元                │
└──┴──────────┴──────────────┘
附錄：本案論罪科刑法條全文
（販賣第二級毒品罪）
修正前毒品危害防制條例第四條
製造、運輸、販賣第一級毒品者，處死刑或無期徒刑；處無期徒
刑者，得併科新臺幣一千萬元以下罰金。
製造、運輸、販賣第二級毒品者，處無期徒刑或七年以上有期徒
刑，得併科新臺幣七百萬元以下罰金。
製造、運輸、販賣第三級毒品者，處五年以上有期徒刑，得併科
新臺幣五百萬元以下罰金。
製造、運輸、販賣第四級毒品者，處三年以上十年以下有期徒刑
，得併科新臺幣三百萬元以下罰金。
製造、運輸、販賣專供製造或施用毒品之器具者，處一年以上七
年以下有期徒刑，得併科新臺幣一百萬元以下罰金。
前五項之未遂犯罰之。


司法院資訊處製作；財團法人民間司法改革基金會備份。
